【裁判字號】    90,易,2354
【裁判日期】    900905
【裁判案由】    國家安全法等
【裁判全文】
台灣板橋地方法院刑事判決                          九十年度易字第二三五四號
    公  訴  人  臺灣板橋地方法院檢察署檢察官
    被      告  甲○○  男  二.
                        住臺北.
                乙○○  男  二.
                        住臺北.
                丙○○  男  二.
                        住臺北.
    送達處所  泰閩孤軍後裔權益.
右列被告因違反國家安全法案件，經檢察官提起公訴（八十九年度偵字第九四四號
），本院判決如左：
    主  文
甲○○、乙○○、丙○○違反人民入出境，應向內政部警政署入出境管理局申請許可
之規定，未經許可入境，處有期徒刑肆月，如易科罰金，均以參佰元折算壹日，均緩
刑貳年。
於 SINGTHONG CHONDAENKHIRI、PHIROT JUEPOE、PURAPHONG泰國護照上照片欄變造之
甲○○、乙○○、丙○○之照片各壹張沒收。
    事  實
一、甲○○、乙○○及丙○○為泰北地區無國籍青年，三人明知所持用   SINGTHONG
    CHONDAENKHIRI、 PHIROT JUEPOE、PURAPHONG之泰國護照（未扣案），係在泰國
    北部清邁地區，以換貼自己照片之方式變造而來（變造護照犯行，係發生於中華
    民國領域外之犯罪，且並非中華民國刑法第五條、第七條之案件，非為中華民國
    刑法效力所及），且明知人民入出境，應向內政部警政署入出境管理局申請許可
    ，未經許可者，不得入出境，竟仍分別於民國八十三年八月三十一日、八十三年
    八月二十七日及八十四年八月間，持上開變造之護照，由桃園中正國際機場入境
    而行使之，足生損害於入境機關對外籍人管理之正確性及PURAPHONG、SINGTHONG
    CHONDAENKHIRI、PHIROT JUEPOE等人。
二、案經甲○○、乙○○及丙○○自首，由臺灣板橋地方法院檢察署檢察官偵查起訴
    。
    理  由
一、右揭事實，業據被告三人於偵查及本院審理時，坦承不諱，復有泰國貿易經濟辦
    事處九十年三月五日第二三七一二五四四號函暨所附之經變造完成之SINGTHONG
    CHONDAENKHIRI、PHIROT JUEPOE、PURAPHONG泰國護照影本、及被告三人之入出
    境查詢結果附卷可稽，被告三人罪證明確，犯行均堪認定，應予依法論科。
二、被告三人未向內政部警政署入出境理局申請許可即入境，核其所為，係違反國家
    安全法第三條第一項之規定，應依同法第六條第一項處罰；又其持變造之護照入
    境而行使，係犯刑法第二百十六條、第二百十二條之罪。
（一）被告三人變造泰國護照之行為在泰國，係在中華民國領域外犯罪，與刑法第五
      條及第七條之規定不符，其變造行為，並非中華民國刑法效力所及（最高法院
      八十年台上字第三八二０號判決參照）
（二）被告三人所犯前揭二罪名間，有方法手段之牽連關係，均應從一較重之國家安
      全法第六條第一項處斷。
（三）被告三人於犯罪未發覺前自首，並接受裁判，均應依自首之例依刑法第六十二
      條前段規定減輕其刑。
（四）爰審酌被告三人係泰北無國籍人（泰緬孤軍後裔），因無法循正常管道入境，
      故不得己採此手段，其情可憫、所生之危害尚輕及犯罪後之態度等一切情狀，
      各量處如主文所示之刑，以資懲儆。
（五）被告三人於行為（八十三年至八十四年）後，刑法第四十一條規定已修正為「
      犯最重本刑為五年以下有期徒刑之罪，而受六個月以下有期徒刑或拘役之宣告
      ，因身體、教育、職業、家庭之關係或其他正當事由，執行顯有困難者，得以
      一元以上三元以下折算一日，易科罰金。但確因不執行所宣告之刑，難收矯正
      之效或難以維持法秩序者，不在此限。」（於九十年一月十日公布，於同年月
      十二日生效），被告三人於犯罪後，法律業已變更，自應依新法諭知易科罰金
      之折算標準。
（六）查被告三人前均未曾受有期徒刑以上刑之宣告，有台灣高等法院檢署處刑案紀
      錄簡覆表在卷可稽，經此教訓應知警惕，當均無再犯之虞，本院因認對被告三
      人所處之刑，以暫不執行為適當，爰併予宣告緩刑二年，以啟自新。
三、於 SINGTHONG CHONDAENKHIRI、PHIROT JUEPOE、PURAPHONG泰國護照上照片欄變
    造之被告三人照片各一張，係供犯罪所用之物，且各為被告所有，業據其供明，
    雖未扣案，但亦無証據可証明已經滅失，併宣告沒收之。
據上論斷，應依刑事訴訟法第二百九十九條第一項前段、國家安全法第三條第一項、
第六條第一項，刑法第二條第一項、第十一條前段、第二百十六條、第二百十二條、
第四十一條第一項、第五十五條後段、第六十二條前段、第七十四條第一款、第三十
八條第一項第二款，罰金罰鍰提高標準條例第一條前段、第二條，判決如主文。
本案經檢察官高俊申到庭執行職務
中      華      民      國    九十      年      九      月      五      日
                                      台灣板橋地方法院刑事第三庭
                                          法  官  畢  乃  俊
右正本證明與原本無異。
如不服本判決，應於判決送達後十日內，向本院提出上訴狀。
                                          書記官  張  家  榮
附錄本案所犯法條全文
中華民國刑法第二百一十二條
(偽造變造特種文書罪)
偽造、變造護照、旅券、免許證、特許證及關於品行、能力服務或其他相類之證書、
介紹書，足以生損害於公眾或他人者，處一年以下有期徒刑、拘役或三百元以下罰金
。
中華民國刑法第二百一十六條
(行使偽造變造或登載不實之文書罪)
行使第二百十條至第二百十五條之文書者，依偽造、變造文書或登載不實事項或使登
載不實事項之規定處斷。
國家安全法第三條
人民入出境，應向內政部警政署入出境管理局申請許可。未經許可者，不得入出境。
人民申請入出境，有左列情形之一者，得不予許可：
  一  經判處有期徒刑以上之刑確定尚未執行或執行未畢，或因案通緝中，或經司法
      或軍法機關限制出境者。
  二  有事實足認為有妨害國家安全或社會安定之重大嫌疑者。但曾於台灣地區設籍
      ，在民國三十八年以後未在大陸地區設籍，現居住於海外，而無事實足認為有
      恐怖或暴力之重大嫌疑者，不在此限。
  三  依其他法律限制或禁止入出境者。
前項不予許可，應以書面敘明理由，通知申請人，並附記不服之救濟程序 。
內政部應聘請包括社會公正人士組成審查委員會，審核第二項第二款未經許可事項。
國家安全法第六條
違反第三條第一項規定未經許可入出境者，處三年以下有期徒刑﹑拘役或科或併科新
臺幣九萬元以下罰金。無正當理由拒絕或逃避依第四條規定所實施之檢查者，處六月
以下有期徒刑﹑拘役或科或併科新臺幣一萬五千元以下罰金。


司法院資訊處製作；財團法人民間司法改革基金會備份。
